最　高　行　政　法　院　裁　定　　　　　　　　　　九十三年度裁字第九八五號
　　抗　告　人　甲○○○
右抗告人因與相對人國防部海軍總司令部間眷村改建事件，聲請法官、書記官迴避，
對於中華民國九十二年六月二十五日臺北高等行政法院九十二年度聲字第二二號裁定
提起抗告，本院裁定如左︰
　　主  文
抗告駁回。
抗告訴訟費用由抗告人負擔。
　　理  由
按依行政訴訟法第二十條準用民事訴訟法第三十三條第一項第二款規定法官有應自行
迴避而不自行迴避以外之情形，足認其執行職務有偏頗之虞，係指法官對於訴訟標的
有特別利害關係，或與當事人之一造有密切之交誼或嫌怨，或基於其他情形客觀上足
疑其為不公平之審判者而言，倘僅係當事人之主觀臆測，或不滿法官進行訴訟遲緩，
或認法官就其聲明之證據不為調查或指揮訴訟欠當，或於曉諭發問時態度欠佳，或於
訴訟進行中公開心證，均不得據為聲請迴避之原因。又行政訴訟法第二十條之規定，
於行政法院之書記官準用之，為行政訴訟法第二十一條所明定。且此種迴避之原因，
依民事訴訟法第三十四條第二項、第二百八十四條規定，應提出能即時調查之證據，
以為釋明。本件抗告人聲請法官林育如、書記官林如冰迴避，無非以：承辦法官林育
如於審理該院九十二年度交訴字第一號眷村改建事件時，以欺罔、誤導之不正方式敦
促、誘使其撤回行政訴訟附帶損害賠償之訴，又駁回伊所提附帶損害賠償追加之訴，
並以其自創之法律見解，無視眷改條例、行政訴訟法、行政程序法、憲法之規定，刻
意迴護被上訴人機關，壓制其抗辯，辱罵莫名其妙；另承辦書記官林如冰附和、迴護
其法官，筆錄僅記載不利於伊之陳述等情為據，原法院以：依抗告人前述聲請之意旨
，僅係抗告人對法官、書記官執行職務之態度未如其意，尚不足以證明承辦法官林育
如、書記官林如冰對執行職務有偏頗之虞，自與法官、書記官迴避之要件不合，因而
裁定駁回其聲請，經核於法洵無違背。至承辦法官於抗告人聲請其迴避後，仍續行訴
訟，僅係該續行訴訟行為有無訴訟效力之問題，與有無法官迴避之原因不生影響；另
稱其曾於原法院聲請承辦法官傳訊證人，承辦法官未予傳訊云云，縱屬實在，亦屬承
辦法官指揮訴訟是否欠當之問題，尚難據此指為有偏頗之虞，抗告人據以聲請調閱九
十二年三月三十一日、同年五月十二日及同年六月十六日法庭錄音，即無必要。抗告
意旨，復執陳詞，聲明廢棄原裁定，非有理由。
據上論結，本件抗告為無理由，依行政訴訟法第一百零四條、民事訴訟法第九十五條
、第七十八條，裁定如主文。
中　　華　　民　　國　　九十三　　　年　　　八　　　　月　　　十二　　　日
                    最 高 行 政 法 院  第 五 庭
                                審 判 長 法  官　　　趙　永　康
                                         法  官      黃  璽  君
                                         法  官　　　廖  宏  明
                                         法  官　　　鄭  淑  貞
                                         法  官　　　黃  合  文
右  正  本  證  明  與  原  本  無  異
　　　　　　　　　　　　　　　　　　　　 法院書記官　阮  桂  芬
中　　華　　民　　國　　九十三　　　年　　　八　　　　月　　　十二　　　日
